【裁判字號】    99,交易,577
【裁判日期】    990903
【裁判案由】    過失傷害
【裁判全文】
臺灣臺中地方法院刑事判決             99年度交易字第577號
公  訴  人  臺灣臺中地方法院檢察署檢察官
被      告  甲○○
上列被告因過失傷害案件，經檢察官提起公訴（98年度偵字第24
160號），本院判決如下：
    主  文
甲○○犯過失傷害罪，處拘役伍日，如易科罰金，以新臺幣壹仟
元折算壹日。
    事  實
一、甲○○於民國98年6月13日上午7時許，駕駛車牌號碼PJ-825
    2號自用小客車搭載許素春，沿臺中市○○區○○街由黎明
    路往萬和路方向行駛，於同日上午7時30分許，行至臺中市
    ○○區○○街近144之4號前時，理應注意車前狀況，隨時採
    取必要之安全措施及兩車併行之間隔，且依當時情況，天候
    晴、日間自然光線、路面舖裝柏油、乾燥無缺陷、無障礙物
    ，視距良好，並無不能注意之情事，竟疏未注意，猶貿然駕
    駛前開自小客車進入當時因菜市場營業而十分擁塞之文昌街
    ，適乙○○亦騎乘腳踏車，沿文昌街同向騎乘在前，因道路
    擁塞，而牽立腳踏車停等在路邊，詎甲○○駕駛之前開自小
    客車因會車而偏向右前方行駛，致該自小客車之右後輪不慎
    輾壓到乙○○之左足，造成乙○○受有左腳壓傷之傷害。
二、案經乙○○告訴臺灣臺中地方法院檢察署檢察官偵查起訴。
    理  由
壹、程序部分：
一、按除簡式審判程序、簡易程序及第376條第1款、第2款所列
    之罪之案件外，第一審應行合議審判，刑事訴訟法第284條
    之1定有明文；次按最重本刑為3年以下有期徒刑、拘役或專
    科罰金之罪，亦為刑事訴訟法第376條第1款所明定。
二、查本件被告涉過失傷害，其最重本刑為3年以下有期徒刑，
    依上開規定，自毋庸行合議審判，合先敘明。
貳、實體部分：
一、證據能力部分：
  (一)按被告以外之人於審判外之言詞或書面陳述，除法律有規定
    者外，不得作為證據；被告以外之人於審判中有下列情形之
    一，其於檢察事務官、司法警察官或司法警察調查中所為之
    陳述，經證明具有可信之特別情況，且為證明犯罪事實之存
    否所必要者，得為證據：一、死亡者。二、身心障礙致記憶
    喪失或無法陳述者。三、滯留國外或所在不明而無法傳喚或
    傳喚不到者。四、到庭後無正當理由拒絕陳述者；該言詞或
    書面陳述，雖不符刑事訴訟法第159條之1至第159條之4之規
    定，而經當事人於審判程序同意作為證據，法院審酌該言詞
    陳述或書面陳述作成時之情況，認為適當者，亦得為證據；
    當事人、代理人或辯護人於法院調查證據時，知有第159條
    第1項不得為證據之情形，而未於言詞辯論終結前聲明異議
    者，視為有前項之同意，刑事訴訟法第159 條第1項、第159
    條之3、第159條之5分別定有明文。核其立法理由在於傳聞
    證據未經當事人之反對詰問予以核實，乃排斥其證據能力。
    惟當事人如放棄對原供述人之反對詰問權，於審判程序表示
    同意該等傳聞證據可作為證據，此時，法院除認該傳聞證據
    欠缺適當性外，自可承認其證據能力。又當事人、代理人或
    辯護人於調查證據時，知有刑事訴訟法第159條第1項不得為
    證據之情形，卻表示「對於證據調查無異議」、「沒有意見
    」等意思，而未於言詞辯論終結前聲明異議者，應視為已有
    將該等傳聞證據採為證據之同意（參見最高法院94年度臺上
    字第2976號判決意旨）。
  (二)本件檢察官、被告於審判期日，對本案之全部證據之證據能
    力均不爭執，復於審判期日就本院提示之證據於言詞辯論終
    結前，均未就所調查之證據主張有刑事訴訟法第159條不得
    為證據之情形，且均表示無意見，本院審酌該等證據作成時
    ，亦無不適當之處，是參考上開最高法院判決要旨，應視為
    已有將該等傳聞之證據採為證據之同意，本案經調查之證據
    均有證據能力。
二、認定犯罪事實所根據的證據及理由：
  (一)被告於本院審理中坦白承認係有於上開時間駕駛前揭自小客
    車進入上開地點之事實，核與告訴人乙○○指訴情節相符，
    此部分事實堪予認定。
  (二)證人乙○○於偵查中到庭具結證稱：當天上午7時30分許，
    伊牽著腳踏車行經臺中市○○街144之4號前，被告駕駛自小
    客車也經過該地，而車子的右後輪就壓到伊的左腳小腳指，
    伊要求被告送伊去醫院，被告就送伊到林新醫院，之後伊去
    掛號後被告就不見了，伊才去報警，查車牌才找到被告等語
    （見98年度偵字第24160號卷第29頁）明確，並有林新醫院
    診斷證明書、林新醫院社團法人林新醫院98年12月19日林新
    法人醫字第0980000317號函附被害人病歷、99年5月17日林
    新法人醫字第0990000249號函（附於98年度偵字第24160號
    卷第11、43至48、74至78、81頁）各1份附卷可憑，堪認被
    告所駕駛上開自小客車之右後輪確有壓傷被害人之左腳。
  (三)復有臺中市○○○道路交通事故談話紀錄表、道路交通事故
    現場圖、調查報告表、肇事現場及被害人受傷包裹照片、車
    籍查詢-基本資料詳細畫面等存卷可參。
  (四)本案事證明確，被告犯行堪予認定。
三、對被告辯解不採的理由：
    被告於本院審理中辯稱伊當時駕駛上開自小客車是停車狀態
    ，不可能去壓到被害人云云。經查：
  (一)被告於警詢中供稱：伊在該地停車5、6分鐘等語（見98年度
    偵字第24160號卷第9頁），於警員談話紀錄表中陳稱：伊在
    該地停等時間約2分鐘等語（見98年度偵字第24160號卷第13
    頁），於本院審理中供稱：伊在該地停車約5、6分鐘等語，
    是被告就其所駕駛上開自小客車在該地停車之時間前後供述
    不一，已難採信。
  (二)證人許素春於偵查中到庭具結證稱：該菜市場蠻擁擠，開始
    車還可以開進去，伊平常都是這樣開，旁邊有路邊停車，伊
    沒有看清楚是什麼車，也有移動中的機車、行人、腳踏車都
    有，後面有機車在催，喇叭一直按，被告就將車停在路中央
    ，讓伊趕快下車，被告是慢慢往前開，後來到伊要買的那間
    ，被告停下來讓伊下車，伊忘記關上副駕駛座的車門，伊下
    車才想起伊忘記關門，所以伊回頭，看到被告、被害人發生
    爭執，伊一下車大概繞過一部車身的距離就到伊要去的店舖
    ，伊一碰到蕃茄，就想起來車門沒關，一回頭就看到他們在
    爭執，中間時間相隔約1分鐘等語（見98年度偵字第24160
    號卷第35、36頁）明確，堪認被告所駕駛上開自小客車並非
    在停車狀態中，被告所辯伊在該地已停車5、6分鐘云云，不
    足採信。
  (三)前揭林新醫院之診斷證明書及病歷，雖未載明被害人所受傷
    勢之明確範圍（如幾乘幾公分），然經檢察官函詢該院如何
    判斷被害人係受壓傷之傷害時，業經該院明確函覆係依身體
    檢查發現足部外側略為腫脹且有壓痛，經χ光檢查後無骨折
    情形，故診斷為壓傷等語明確，此有該院99年5月17日林新
    法人醫字第0990000249號函及本院公務電話紀錄表各1份存
    卷可憑，是被害人受有壓傷之傷害，亦堪認定，被告空言否
    認被告受有傷害不足為採。
  (四)又被害人若為詐騙被告而佯稱受傷，則如何敢請被告開車將
    其送醫？且何以被害人未當場要被告賠償一定金額作為和解
    之請求？此均與常情不符。
四、論罪科刑之理由：
  (一)核被告所為，係犯刑法第284條第1項前段之過失致傷害罪。
  (二)審酌被告犯罪之動機、目的、手段，過失之程度及被害人所
    受傷勢非重，犯罪情節尚屬輕微，被告犯罪後仍飾詞圖卸，
    未能與被害人達成和解等一切情狀，量處如主文所示之刑，
    並諭知易科罰金之折算標準。
、適用法律依據：
一、刑事訴訟法第284條之1、第299條第1項前段。
二、刑法第284條第1項前段、第41條第1項前段。
三、刑法施行法第1條之1。
本案經檢察官到庭執行職務。
中    華    民    國    99    年    9     月     3    日
                        交通法庭  法  官  洪挺梧
上正本證明與原本無異。
如不服本判決，應於收受送達後10日內向本院提出上訴書狀（應
敘述具體理由並附繕本）。
上訴書狀如未敘述理由，應於上訴期間屆滿後20日內補提理由書
於本院。
                                  書記官  劉雅玲
中    華    民    國    99    年    9     月     3    日
附錄判決法條：
中華民國刑法第284條
（過失傷害罪）
因過失傷害人者，處6月以下有期徒刑、拘役或5百元以下罰金，
致重傷者，處1年以下有期徒刑、拘役或5百元以下罰金。
從事業務之人，因業務上之過失傷害人者，處1年以下有期徒刑
、拘役或1千元以下罰金，致重傷者，處3年以下有期徒刑、拘役
或2千元以下罰金。

司法院資訊處製作；財團法人民間司法改革基金會備份。
